【裁判字號】    94,上訴,2489
【裁判日期】    950222
【裁判案由】    偽造文書等
【裁判全文】
臺灣高等法院臺中分院刑事判決        94年度上訴字第2489號
上  訴  人  臺灣臺中地方法院檢察署檢察官
上  訴  人
即  被  告  乙○○（原名：吳春榮）
            壬○○
上二人共同
選任辯護人  施家治  律師
上  訴  人
即  被  告  丑○○
被      告  辛○○
上  一  人
選任辯護人  莊崇意  律師
上列上訴人等因被告等詐欺取財等案件，不服臺灣臺中地方法院
中華民國94年10月26日第一審判決（民國94年度易字第1522號，
起訴案號 ：臺灣臺中地方法院檢察署93年度偵字第13433號、第
20106號 、第20123號、第20124號、第20125號、第21443號、第
21454號、94年度偵字第565號；移送併案審理案號：94年度偵字
第13038號）提起上訴，本院判決如下：
    主  文
原判決關於壬○○、丑○○部分及乙○○幫助連續詐欺部分，均
撤銷。
壬○○連續行使偽造私文書，足以生損害於他人，處有期徒刑壹
年貳月。如附表編號1與編號3所示之支票背面偽造「丁○○」署
押各壹枚，如附表編號4、編號21至編號29，及編號35至編號39
所示之支票背面偽造「吳春榮」署押各壹枚，如附表編號60至編
號65，及編號67至編號69所示之支票背面偽造「乙○○」署押各
壹枚，均沒收。
丑○○連續意圖為自己不法之所有，以詐術使人將本人之物交付
，處有期徒刑拾月。
乙○○幫助連續意圖為自己不法之所有，以詐術使人將本人之物
交付，處有期徒刑陸月，如易科罰金，以參佰元折算壹日。
其他上訴駁回。
    事  實
一、壬○○、丑○○等2人均預知其等之財務狀況均不佳，所開
    立之該2人之個人支票，屆期後並無力如數兌現，仍分別陸
    續開立如下所述之個人支票，向下列債權人調借現金。其等
    復為膨脹信用，欺瞞下列債權人，竟以互相交換如下所述之
    已蓋妥發票人印章之空白支票，供對方任意開立，之後再對
    外佯稱該等支票係其等經營生意，或參加合會，所取得之客
    票之方式，由該2人分別持向下列之債權人調借現金。又壬○○除向丑○○借用已蓋妥發票人印章之空白支票外，另向
    癸○○借得不知情之吳煇淵與吳煇淵所經營之峰陽汽車有限
    公司（以下簡稱峰陽公司）及不知情之吳盈惠等3人之如下
    所述之已蓋妥發票人印章之空白支票。壬○○復向其前夫乙○○借用空白支票及印章，及向其友人謝孟修，借用如下所
    述之已蓋妥發票人印章之空白支票，任意開立後，再由壬○○或丑○○持向下列債權人調借現金（癸○○、謝孟修2人
    涉嫌幫助詐欺取財部分，已另由原審法院移送檢察官偵查）
    。而丑○○除向壬○○借用如下所述之已蓋發票人印章之空
    白支票外，另向林芳生借用如下所述之已蓋妥發票人印章之
    空白支票，任意開立後，再由丑○○或壬○○分別持向下列
    債權人調借現金（林芳生涉嫌幫助詐欺取財部分，已另由原
    審法院移送檢察官偵查）。其等即以此等詐術，多次致使下
    列債權人陷於錯誤，而分別交付現金予該2人。茲詳述情形
    如下：
  (一)壬○○基於偽造署押、偽造私文書、行使偽造私文書及意圖
    為自己不法所有之概括犯意，與幫助丑○○連續詐欺取財之
    概括犯意，於下列時地，連續為下列偽造署押、偽造私文書
    、行使偽造私文書、詐欺取財及幫助連續詐欺取財等犯行：
    (1)、於民國（下同）92年間，壬○○連續持如附表編號4、
    編號21～39號所示之支票，並支付高額利息，向甲○○○調
    借取得如票載面額（或再預扣利息）所示之現金，惟該等支
    票屆期經甲○○○提示後，均遭退票。壬○○為取信於甲○○○，於借款同時，未經其前夫乙○○之同意，擅於如附表
    編號四、編號21～29號，及編號35～39號所示之支票背面之
    背書人欄上，連續冒用乙○○之名義，多次偽簽「吳春榮（
    係乙○○之原名）」之署押各1枚，以此方式，多次偽造乙○○（原名：吳春榮）係屬該等支票之背書人之私文書。之
    後，再多次將之行使交付予甲○○○，足以生損害於甲○○○與乙○○。(2)、於92年間，壬○○連續持如附表編號14～
    20 號所示之支票，並支付高額利息，多次向寅○○（已歿
    ）調借取得如票載面額（或再預扣利息）所示之現金，惟該
    等支票屆期經寅○○提示後，均遭退票。(3)、自92年10月間
    起，至93年1月間止，壬○○連續持如附表編號60～63號所
    示之支票，並支付高額利息，多次向辰○○之妻林荔雲，向
    辰○○調借取得如票載面額（或再預扣利息）所示之現金，
    惟該等支票屆期經辰○○提示後，均遭退票。壬○○為取信
    於辰○○之妻林荔雲，於借款同時，未經乙○○之同意，擅
    於如附表編號60～63號所示之支票背面之背書人欄上，連續
    冒用乙○○之名義，多次偽簽「乙○○」之署押各1枚，以
    此方式，多次偽造乙○○係屬該等支票之背書人之私文書。
    之後，再多次將之行使交付予辰○○之妻林荔雲，足以生損
    害於林荔雲、辰○○及乙○○。(4)、於93年1月間，壬○○
    連續持如附表編號64～69號所示之支票，並支付高額利息，
    多次向張訓添調借取得如票載面額（或再預扣利息）所示之
    現金，惟該等支票屆期經張訓添提示後，均遭退票。壬○○
    為取信於張訓添，於借款同時，未經乙○○之同意，擅於如
    附表編號64、65號，及編號67～69號所示之支票背面之背書
    人欄上，連續冒用乙○○之名義，多次偽簽「乙○○」之署
    押各1枚，以此方式，多次偽造乙○○係屬該等支票之背書
    人之私文書。之後，再多次將之行使交付予張訓添，足以生
    損害於張訓添與乙○○。(5)、於93年2月間，壬○○連續持
    如附表編號70～71號所示之支票，並支付高額利息，2次向
    卯○調借取得如票載面額（或再預扣利息）所示之現金，惟
    該等支票屆期經卯○提示後，均遭退票。(6)、又壬○○知悉
    丑○○之信用狀況不佳，已無力兌現所開立之支票，始需與
    其互相交換空白支票使用，仍連續將如附表編號1～3號、編
    號5～8號、編號40～50號、編號51、56、58、59號所示之蓋
    妥發票人印章之空白支票，多次交付予丑○○，由丑○○任
    意開立。壬○○即以此方式，幫助丑○○於下列(二)之(2)(3)所
    述時地，持上開支票，分別連續向戊○○、庚○○為連續詐
    欺取財之犯行。(7)、壬○○承前同一偽造署押、偽造私文書
    及行使偽造私文書之概括犯意，於93年間，未經峰陽公司負
    責人吳煇淵之同意，擅於如附表編號1與編號3所示之支票背
    面之背書人欄上，連續冒用吳煇淵之名義，多次偽簽「丁○○」之署押各1枚，以此方式，多次偽造吳煇淵係屬該等支
    票之背書人之私文書。之後，壬○○再將該2紙空白支票，
    行使交付予不知情之丑○○。再由丑○○將之交付予戊○○
    ，向戊○○調借現金，足以生損害於丑○○、吳煇淵及戊○○等3人。
  (二)丑○○基於意圖為自己不法所有之概括犯意，與幫助壬○○
    連續詐欺取財之概括犯意，於下列時地，連續為下列詐欺取
    財及幫助連續詐欺取財等犯行：(1)、於92年間，丑○○連續
    持如附表編號2號、編號11～13號所示之支票，並支付高額
    利息，多次向寅○○調借取得如票載面額（或再預扣利息）
    所示之現金，惟該等支票屆期經寅○○提示後，均遭退票。
    (2)、自92年6月間起，至93年2月間止，丑○○連續持如附表
    編號1、3、編號5～8號及編號40～50號所示之支票，並支付
    高額利息，多次向戊○○調借取得如票載面額（或再預扣利
    息）所示之現金，惟該等支票屆期經戊○○提示後，均遭退
    票。(3)、自92年9月25日起，至同年12月2日止，丑○○連續
    持附表編號51～54號所示之支票，並支付高額利息，多次向
    庚○○調借取得如票載面額（或再預扣利息）所示之現金。
    嗣因如附表編號51號所示之支票屆期經庚○○提示後，遭退
    票。丑○○乃持如附表編號55～57號所示之支票，換回該紙
    退票之支票，並同時再向庚○○調借取得現金新臺幣（下同
    ）49萬6千4百元。於93年2月9日，因如附表編號52、53號所
    示之2紙支票屆期經庚○○提示後，亦遭退票。丑○○隨持
    如附表編號58、59號所示之支票，換回該2紙退票之支票，
    並同時再向庚○○調借取得現金28萬5千元。又於93年2月25
    日，丑○○持如附表編號10號所示之支票，支付高額利息，
    向庚○○調借如票載面額（或再預扣利息）所示之現金。上
    開支票屆期經庚○○提示後，均遭退票。(3)、又丑○○知悉
    壬○○之信用狀況不佳，已無力兌現所開立之支票，始需與
    伊互相交換空白支票使用，仍連續將如附表編號35～38號、
    編號57、60、64、65號所示之蓋妥發票人印章之空白支票，
    多次交付予壬○○，由壬○○任意開立。丑○○即以此方式
    ，幫助壬○○連續於上列(一)之(1)(3)(4)所述時地，持上開支票
    ，分別向甲○○○、庚○○、辰○○及張訓添等四人，連續
    為詐欺取財之犯行。
  (三)乙○○對於支票係個人信用之重要表徵，一般人如不使用自
    己之支票向人借款，反向他人借用空白支票任意開立，憑以
    向人借款，顯係欲以該空白支票充作犯詐欺取財罪所用之事
    實，應有所預知。詎乙○○仍基於幫助壬○○與不特定之他
    人犯詐欺取財罪之不確定犯意，將渠之如附表編號30～34號
    、編號48～50號、編號58、66號所示之空白支票及其印章，
    交付予壬○○任意開立後，或由壬○○在乙○○之上開空白
    支票上蓋妥乙○○之印章，再轉交付予丑○○任意開立後，
    由該2人分別持上開支票，向甲○○○、戊○○、庚○○及
    張訓添等4人，調借取得上述之現金。乙○○即以此方式，
    幫助壬○○持上開支票，向甲○○○、張訓添犯連續詐欺取
    財之犯行，及幫助丑○○持上開支票，向戊○○、庚○○連
    續為詐欺取財之犯行。
二、案經甲○○○、張訓添、寅○○、庚○○、辰○○及戊○○
    等6人分別訴請臺灣臺中地方法院檢察署檢察官偵查起訴，
    暨經卯○訴請該署檢察官移送併案審理。
    理  由
壹、撤銷改判部分：
一、(1)訊據上訴人即被告（下稱被告）壬○○、丑○○2人均不
    否認曾先後於上開時地，互相交換空白支票使用，且分別將
    上述之支票，持以向告訴人林玉枝、張訓添、寅○○、庚○○、辰○○、戊○○及卯○等7人，調借取得如票載面額（
    或再預扣利息）所示之現金，該等支票嗣經該等告訴人分別
    持以提示後，均遭退票之事實，但均否認有何詐欺取財之犯
    行，均辯稱：係因事後週轉不靈，利息負擔過重，無力兌現
    該等支票，致上述之支票屆期經提示後，均遭退票。其等並
    無詐欺取財之犯意。況上述之告訴人等均知悉上述之支票並
    非客票，而係該2人所互相借用，或向他人借用之空白支票
    云云。(2)訊據被告壬○○對於曾於上揭時地，未經被告乙○○之同意，擅在上述之支票背面之背書人欄上，連續冒用被
    告乙○○名義，以多次偽簽「吳春榮」、「乙○○」之署押
    各1枚之方式，多次偽造私文書，再分別多次將之行使上開
    告訴人等之事實，供承不諱。又被告壬○○固不否認曾於上
    開時地，未經被害人即峰陽公司負責人吳煇淵之同意，擅於
    如附表編號1、3號所示之支票背面之背書人欄上，連續以被
    害人吳煇淵之名義，多次簽署「丁○○」之署押各1枚，之
    後再將該2紙空白支票，行使交付予被告丑○○。再由被告
    丑○○交付予告訴人戊○○，向告訴人戊○○調借取得現金
    之事實，但矢口否認有何偽造署押、偽造私文書及行使偽造
    私文書之犯行，辯稱：案外人即被害人吳煇淵之妻癸○○當
    初借用上開空白支票予其時，有同意其得以使用被害人吳煇
    淵之名義背書云云。(3)訊據上訴人即被告（下稱被告）乙○○固不否認曾於上開時地，將渠之空白支票及印章，交付被
    告壬○○全權使用之事實，但矢口否認有何幫助詐欺取財之
    犯行，辯稱：因平日家中之財務均由壬○○全權處理，伊信
    任壬○○，始將伊之空白支票及印章，交付予壬○○，由壬○○全權使用，向來均不過問。伊並不知壬○○事後會持伊
    之支票，向告訴人等借款，亦不知壬○○事後會將伊之蓋妥
    發票人印章之空白支票，轉交付予丑○○任意開立後，持以
    向上開告訴人等借款云云。
二、經查：
  (一)被告壬○○、丑○○2人上開詐欺取財及被告乙○○上開幫
    助詐欺取財之犯行，業據證人即告訴人林玉枝、張訓添、庚○○、辰○○、戊○○及卯○等6人，證人即告訴人寅○○
    之妻子○○於原審分別結述綦詳（見原審卷第二宗第23～59
    頁），及告訴人寅○○（已歿）於警詢、偵查中指訴綦詳【
    此部分於檢察官偵查中所為之陳述，依全卷資料對照，並無
    顯有不可信之情形；又寅○○已死亡，其於警訊所陳述，依
    卷證具有可信之特別情形，且為證明犯罪事實之存在所必要
    ，依刑事訴訟法第159條之1第2項、第159條之3第1款，有證
    據能力】，並分別提出如附表編號1～50號、編號52號，及
    編號55～71號所示之支票影本共計68紙，暨退票理由單影本
    分附於偵查卷內可參，並有臺中縣霧峰鄉農會94年9月5日霧
    農信字第0941400221號函檢附之被告乙○○開戶資料及退票
    紀錄卡影本，臺北富邦商業銀行股份有限公司臺中分行94年
    8月30日北富銀中字第0331號函檢附之峰陽公司之開戶資料
    影本及92年後之交易明細表1份，彰化銀行霧峰分行94年8月
    30日彰霧字第364號函檢附之案外人丙○○、吳煇淵及被告
    丑○○等3人之支票存款帳戶開戶資料影本及該等帳戶自92
    年1月1日起，至94年8月29日止之交易明細表共計32張，臺
    中商業銀行大里分行94年9月8日中大里字第0940340218號函
    檢附之案外人林芳生之開戶資料影本及帳戶歷史交易紀錄，
    華南商業銀行水湳分行94年9月13日華水湳存字第396號函
    檢附之被告丑○○支存開戶申請書、往來約定書、身分證影
    本、往來明細表各1份附卷可稽（參見原審卷第一宗第133～
    181頁、第232～267頁；原審卷第二宗第116～122頁）。
  (二)證人即被害人吳煇淵之妻癸○○於原審結稱：僅有出借上開
    蓋妥發票人印章之空白支票予被告壬○○使用，並未同意被
    告壬○○得以被害人吳煇淵之名義，在上開空白支票背面背
    書等語（見原審卷第二宗第195頁）。況上開空白支票既係
    經證人癸○○同意，而交付予被告壬○○使用，倘被告壬○○上開所辯屬實，則衡以常情，理應由證人癸○○在上開空
    白支票背面，以被害人吳煇淵之名義背書後，再交付予被告
    壬○○使用即可，而非由被告壬○○在未告知被害人吳煇淵
    之情形下，自行背書。由此足認被告壬○○上開所辯，顯與
    常情有悖，洵無可取。
  (三)被告壬○○、丑○○固均辯稱：告訴人等均知悉上開支票並
    非屬客票，而係其等互相交換使用之空白支票，或向他人借
    用之空白支票云云，惟與證人即告訴人林玉枝、張訓添、庚○○、辰○○及戊○○等五人於原審所證述情節不符。況倘
    告訴人等事前均已知悉被告壬○○、丑○○所持以調借現金
    之上開支票，並非屬客票，而係由該2人所互相借用之空白
    支票，或向他人借用之空白支票，得由該2人任意開立後，
    再持向上開告訴人等調借現金，則衡以常情，上開告訴人等
    應無可能尚同意出借現金予該2二人。由此足見被告壬○○
    、丑○○2人上開所辯，尚與常情有違，應無可取。被告壬○○雖另辯稱：其夫乙○○是大地主的兒子、丑○○之夫是
    警官，是告訴人等並沒有因客票陷於錯誤，且壬○○之夫是
    開修理廠，名下不動產高達1500萬元，亦足支付告訴人等欠
    款，並非無資力云云，惟被告壬○○前開所舉具債信擔保者
    ，均非其本人或保證人，告訴人等對該等人並無何法律上權
    利，且被告壬○○明知高利仍願往貸，致無法週轉時，仍與
    丑○○互換本票以達相互得續行借款目的，舉新償舊，以致
    資金缺口日溢擴張，終致無力清償，被告前開辯詞尚難為其
    無為自己不法所有之意圖之有利證明。
  (四)被告壬○○、丑○○2人明知上述之他人支票，均非屬以正
    常手段取得之客票，而係該2人互相交換使用之空白支票，
    或向他人借用之空白支票，可由其等任意開立。其等竟為膨
    脹信用，分別連續持向上開告訴人等，調借現金。此外，被
    告壬○○、丑○○已預知其等並無力兌現所開之個人支票，
    仍隨意開立其等之個人支票，再持以向上開告訴人等，調借
    現金。況且被告壬○○共計向上開告訴人等調借現金達1千
    餘萬元（參原審卷第二宗第142頁，積欠告訴人甲○○○6百
    餘萬元，告訴人辰○○80餘萬元，告訴人寅○○2百餘萬元
    ，告訴人張訓添1百餘萬元，告訴人卯○20萬元），被告丑
    ○○共計向上開告訴人等調借現金8、9百萬元（參原審卷第
    二宗第40、49頁，積欠告訴人戊○○6百餘萬元，告訴人庚○○2百餘萬元，告訴人寅○○90餘萬元），而被告壬○○
    、丑○○就借用該等大額現金後，該等現金之流向並無法明
    確交待。復徵以現今被告壬○○名下並無登記之財產，92年
    度個人綜合所得稅申報之所得總額為43萬2千元，93年度個
    人綜合所得稅申報之所得總額為3萬2千元。被告丑○○現今
    名下登記有2部自用小客車之財產，92年度個人綜合所得稅
    申報之所得總額為16萬2千1百23元，93年度個人綜合所得稅
    申報之所得總額為7萬零9百16元元，有該2人之稅務電子閘
    門財產調件明細表、稅務電子閘門所得調件明細表各2份分
    附卷可佐（見原審卷第一宗第99～101頁、第112～114頁）
    。足認其等於持上開支票，向告訴人等調借現金之時，即有
    意圖為自己不法所有之意圖甚明。是被告壬○○、丑○○空
    言辯稱：係事後週轉不靈，致上開支票屆期經提示後，均遭
    退票，並非自始即有意詐騙上開告訴人等云云，均不足採信
    。
  (五)被告壬○○未經被告乙○○之同意，多次偽造被告乙○○係
    屬該等支票之背書人之私文書，此部分事實業據被告壬○○
    自白，核與被告乙○○供述情節相符，並有如附表編號4號
    、編號21～29號、編號35～39號、編號60～65號，及編號67
    ～69號所示之支票影本分附卷可參，被告壬○○進而持以行
    使對被害人等施詐，足以生損害於甲○○○、林荔雲、辰○○、張訓添與被告乙○○。又被告壬○○未經被害人即峰陽
    公司負責人吳煇淵之同意，擅於編號1與編號3所示之支票背
    面之背書人欄上，連續冒用被害人吳煇淵之名義，多次偽簽
    「丁○○」之署押各1枚，以此方式，多次偽造被害人吳煇
    淵係屬該等支票之背書人之私文書。之後，被告壬○○再將
    該2紙空白支票，行使交付予不知情之被告丑○○。再由被
    告丑○○將之交付予證人戊○○，向證人戊○○調借現金。
    稽其所為，足以生損害於被告丑○○、被害人吳煇淵及戊○○。
  (六)被告乙○○曾於上開時地，將其之空白支票及印章，交付被
    告壬○○全權使用之事實，業據被告乙○○供承在卷（見原
    審卷第二宗第148頁），核與證人即被告壬○○於原審結述
    情節符合（見原審卷第二宗第147頁）。被告乙○○係56 年
    2月11日生，高職畢業，平日以經營汽車修配廠為業，具有
    豐富之社會歷練。故衡情其理應對於支票係個人信用之重要
    表徵，一般人如不使用自己之支票向人借款，反向他人借用
    空白支票任意開立，憑以向人借款，顯係欲以該空白支票充
    作犯詐欺取財罪所用之事實，有所預知。其卻仍將如附表編
    號30～34號、編號48～50號、編號58、66號所示之空白支票
    及其之印章，交付予被告壬○○任意開立後，或由被告壬○○在渠之空白支票上蓋妥渠之印章，再轉交付予被告丑○○
    任意開立後，由該2人分別持向告訴人甲○○○、戊○○、
    庚○○及張訓添等4人借款。由此足見渠顯具有幫助被告壬○○與不特定之他人（即被告丑○○）犯詐欺取財罪之不確
    定故意甚明。再空白支票經填載金額、發票日期並蓋發票人
    印章後，即表彰一定價值，並具流通性，被告乙○○既開設
    修理廠，對此自無不知之理，被告乙○○雖辯稱：對於被告
    壬○○以其空白支票借款的事情不清楚云云，惟被告壬○○
    於原審供稱：「（錢到哪裡去了？那些錢的用途？）工廠裡
    面要用，我自己也花一些」等語，參以被告乙○○亦坦承其
    授權被告壬○○管理修理廠財務，並交付空白支票以方便資
    金調度等語，則被告乙○○對於被告壬○○為支應商務往來
    需要，必會運用其交付之空白支票以支應工廠開銷、以票換
    票、以票借款等行為，自有所預見，其仍交付空白支票予被
    告壬○○任意開立，難認其無幫助之情，被告乙○○前開所
    辯不知被告壬○○會以空白支票借款云云，顯不足採信。至
    被告壬○○與乙○○於告訴人等提出告訴後之93年12月29日
    離婚，被質疑避免被告乙○○遭債款追償之情，惟本件既均
    係被告壬○○本人向告訴人等借款，證人戊○○於原審證述
    ：「被告吳（指乙○○）沒有直接跟我借過錢．．．被告彭
    來借錢都是跟我說被告吳要借的．．．（你有無向被告吳查
    證？）沒有」等語（見原審卷第二宗第25頁），證人辰○○
    於原審亦證述：「是壬○○拿票來跟我借錢，錢也是交給壬○○」等語（見原審卷第二宗第186頁），且並無積極證據
    認被告乙○○就被告壬○○對於被害人人等施以詐術施詐乙
    事，事先知悉特定之對象、欲詐騙之金額及詐騙方法，並共
    同謀議行詐，自難據被告乙○○曾與告訴人接觸或與壬○○
    一同前往等情事，即認被告乙○○亦有共同詐欺情事。
  (八)綜上所述，被告壬○○就上述冒用被告乙○○名義，所犯之
    偽造署押、偽造私文書及行使偽造私文書部分，其所為之自
    白應與事實相符。另被告壬○○、丑○○及乙○○等3人上
    開所辯，則均係事後卸責之詞，核無可取。本件事證明確，
    該3人之犯行均堪予認定。
二、核被告等所為：(1)被告壬○○係犯刑法216條、第210條行使
    偽造私文書罪與同法第339條第1項詐欺取財罪及同法第30條
    第1項、第339條第1項幫助詐欺取財罪。(2)被告丑○○係犯
    刑法第339條第1項詐欺取財罪與同法第30條第1項、第339
    條第1項幫助詐欺取財罪。(3)被告乙○○係犯刑法第30條第1
    項、第339條第1項幫助詐欺取財罪。（公訴人漏未斟酌被告
    壬○○、丑○○係互相交換已蓋妥發票人印章之空白支票使
    用，供該2人各自犯詐欺取財罪之用，應僅互為對方犯詐欺
    取財罪之幫助犯。而被告乙○○僅有將其之空白支票及印章
    ，交付予被告壬○○使用，再由被告壬○○、丑○○任意開
    立後，分別持以犯詐欺取財罪，及係被告壬○○冒用渠之名
    義，在上述之支票背面，以其之名義背書。故其等3人就上
    述之詐欺取財犯行，彼此間並未有犯意之聯絡及行為之分擔
    等情，而認該3人均為共同正犯，尚有未洽。）被告壬○○
    所犯多次偽造署押之行為，為其多次犯偽造私文書之部分行
    為；其所犯多次偽造私文書之低度行為，已為其多次所犯行
    使偽造私文書之高度行為所吸收，均不另論罪。被告壬○○
    所犯上開多次行使偽造私文書行為與多次詐欺取財行為及多
    次幫助詐欺取財行為，均時間緊接，各觸犯構成要件相同之
    罪，顯係基於概括犯意為之，均為連續犯，應依刑法第56條
    規定，各論以連續行使偽造私文書一罪與較重之連續詐欺取
    財一罪（多次詐欺取財行為與多次幫助詐欺取財行為部分）
    ，並各加重其刑。其所犯連續行使偽造私文書與連續詐欺取
    財2罪間，具有方法、結果之牽連關係，為牽連犯，應依刑
    法第55條規定，從一較重之連續行使偽造私文書一罪處斷。
    被告丑○○所犯上開多次詐欺取財行為與多次幫助詐欺取財
    行為，時間緊接，觸犯構成要件相同之罪，顯係基於概括犯
    意為之，為連續犯，應依刑法第56條規定，論以較重之連續
    詐欺取財一罪，並加重其刑。被告乙○○以一幫助行為，同
    時幫助被告壬○○、丑○○犯連續詐欺取財罪，為想像競合
    犯，應依刑法第55條規定，從一情節較重之幫助被告壬○○
    犯連續詐欺取財一罪處斷。被告乙○○為幫助犯，爰依刑法
    第30條第2項規定，減輕其刑。被告壬○○所犯上開多次偽
    造署押、偽造私文書及行使偽造私文書等犯行部分，固未經
    公訴人起訴，惟其該等部分犯行因與其經公訴人起訴之連續
    詐欺取財犯行部分，具有牽連犯之裁判上一罪關係，為起訴
    效力所及，本院自應併予審理。又公訴人以94年度偵字第13
    038號號移送併案審理之被告壬○○所犯如犯罪事實欄一之
    (一)之(5)所示之詐欺取財犯行部分，因與其所犯經公訴人起訴
    之其餘連續詐欺取財犯行部分，具有連續犯之裁判上一罪關
    係，為起訴效力所及，本院自應併予審理。
三、原審以被告壬○○、乙○○、丑○○等人罪證明確，予以論
    罪科刑，固非無見，惟查：被告壬○○、丑○○及乙○○迄
    於本院辯論終結時均未與告訴人等為民事上和解或調解，顯
    示其等並無還款決心，惡性非輕，原判決量刑尚嫌過輕而有
    未合。檢察官以原審量刑過輕為由提起上訴，為有理由；至
    於本院認定被告壬○○借款部分，係其1人所為，檢察官上
    訴意旨另認被告乙○○不僅係幫助詐欺而已，其與被告壬○○共犯詐欺罪行為云云，為本院所不採，如前所述；又被告
    乙○○、丑○○否認犯罪；被告壬○○僅承認偽造被告乙○○署押為背書，否認其餘犯罪，此部分上訴意旨固均無理由
    ，貳、詳述）。惟原判決既有上述可議之處，自屬無可維持
    ，應由本院將原判決關於壬○○、丑○○部分及乙○○幫助
    連續詐欺部分，均撤銷改判。爰審酌被告壬○○、丑○○及
    乙○○等3人均正值青壯，被告壬○○、乙○○均係高職畢
    業，該2人曾為配偶關係，現已離婚。被告丑○○係五專畢
    業，結婚後，現已離婚，均係因一時貪念，致犯本罪，其等
    之犯罪手段尚屬平和，但犯罪所生危害非淺。被告壬○○詐
    騙所得高達1千餘萬元，被告丑○○詐騙所得亦將達8、9 百
    萬元，被告乙○○幫助該2人詐騙所得共計亦高達數百萬元
    ；被告壬○○並以未經被告乙○○同意，即擅以另其名義，
    在上述之支票背面背書，以達其詐騙借款之目的；其等至今
    均尚未與上開告訴人等達成民事和解，暨犯罪後，被告壬○○坦承行使偽造私文書部分（冒用被告乙○○名義部分）犯
    行，態度良好，但否認詐欺取財及行使偽造私文書部分（冒
    用被害人吳煇淵名義部分）犯行，態度不佳；被告丑○○否
    認詐欺取財犯行，態度不佳；被告乙○○坦承交付空白支票
    及印章予被告壬○○之事實，僅否認有幫助詐欺取財之主觀
    犯意，態度尚非屬不佳等一切情狀，分別量處如主文第2～4
    項所示之刑。被告乙○○部分，諭知易科罰金之折算標準。
    如附表編號1與編號3所示之支票背面偽造「丁○○」署押各
    1枚，如附表編號4號、編號21～29號，及編號35～39號所示
    之支票背面偽造「吳春榮」署押各1枚，如附表編號60～65
    ，及編號67～69號所示之支票背面偽造「乙○○」署押各1
    枚，均應依刑法第219條規定，予以宣告沒收。
三、台灣台中地方法院檢察署檢察官以94年度偵字第13038號移
    送併案審理意旨略以：被告乙○○與被告壬○○共同基於意
    圖為自己不法所有之概括犯意聯絡，於93年2月間，由被告
    壬○○負責連續持如附表編號70與編號71所示之支票，並支
    付高額利息，2次向告訴人卯○調借取得如票載（或再預扣
    利息）所示之現金，惟該等支票屆期經告訴人卯○提示後，
    均遭退票。因認被告乙○○此部分，涉有刑法第339條第1項
    詐欺取財罪嫌云云。惟查：(一)、公訴人認被告乙○○涉有上
    開犯行，無非係以告訴人卯○之指訴，並有卷附支票影本2
    紙可憑，被告壬○○向告訴人卯○借款時，被告乙○○係被
    告壬○○之夫，事後被告乙○○曾開立9紙本票，換回被告
    壬○○所開立之支票（發票人為被告壬○○）等情為據。惟
    訊據被告乙○○堅詞否認有何詐欺取財之犯行，辯稱：被告
    壬○○向告訴人卯○借款之事，事前伊完全不知情。係事後
    被告壬○○無力清償借款，告訴人卯○委託他人持被告壬○○所開立之2紙支票，多次上門向渠要債，因伊知告訴人卯
    ○可能是地下錢莊的人，才不得不同意代被告壬○○分期償
    還借款，並開立9紙本票，換回被告壬○○所開立之2紙支票
    等語。(二)被告乙○○上開所辯，核與證人即被告壬○○於原
    審所為結述情節相符合（見參原審卷第二宗第18 0頁），參
    以證人卯○於原審亦結稱：係被告壬○○持上開2紙支票前
    來借款，借款過程中並未與被告乙○○有所接觸，係事後被
    告壬○○無力清償借款，始持被告壬○○所開立之上開2紙
    支票，要求被告乙○○代被告壬○○償還借款，經被告乙○○同意後，由其開立9紙本票，換回被告壬○○所開立之2紙
    支票等情（見原審卷第二宗第50～54頁）。準此，被告壬○○持上開2紙支票，向告訴人卯○調借取得現金之過程，被
    告乙○○既未參與，亦不知情。自難徒以於被告壬○○向告
    訴人卯○借款時，被告乙○○係被告壬○○之夫，事後被告
    乙○○曾開立9紙本票，換回被告壬○○所開立之支票（發
    票人為被告壬○○）等情事，即率認被告乙○○確有與被告
    壬○○共同對告訴人卯○為詐欺取財之犯行。(三)、此外，本
    院復查無其他積極確切之證據，足認被告乙○○確有公訴人
    所指上開犯行。檢察官移送併案審理之被告乙○○上開涉詐
    欺取財犯行部分，核與被告乙○○經本案論罪科刑之上開幫
    助詐欺取財犯行部分，並不具有連續犯之裁判上一罪關係，
    而非本件起訴效力所及，無從併予審理。
貳、駁回上訴部分：
一、公訴意旨另以：被告乙○○於其交付予被告壬○○任意開立
    之上開個人支票，屆期經上開告訴人等持以提示，均遭退票
    後，企圖脫產，避免該等債權人查封渠所有財產，竟與其之
    舅舅即被告辛○○於93年3月15日，明知其等2人間實際賣之
    債權債務關係存在，仍共同基於使公務員登載不實之犯意聯
    絡，委由不知情之案外人謝維昌，共同向臺中縣大里地政事
    務所，申請將被告乙○○所有臺中縣霧峰鄉○○段335之1地
    號、335之2地號土地，應有部分為3分之1、4分之1之土地所
    有權，及被告乙○○所有分別坐落上開土地上之同段第733
    、1247建號（門牌號碼：臺中縣霧峰鄉○○路744號、同路
    746之1號）之建物所有權，以買賣為登記原因，移轉登記為
    被告辛○○所有。致使不知情之臺中縣大里地政事務承辦公
    務員於93年3月17日，將該等虛偽買賣之不實事項，登載於
    土地登記簿之公文書上，足以生損害於地政機關對於土地管
    理之正確性，及甲○○○、張訓添、庚○○、辰○○、戊○○、寅○○，及其他債權人。因認被告乙○○、辛○○此部
    分，涉有刑法第214四條使公務員登載不實罪嫌云云。
二、按犯罪事實應依證據認定之，無證據不得認定犯罪事實；又
    案件不能證明被告犯罪者，應諭知無罪之判決，刑事訴訟法
    第154條第2項、第301條第1項分別定有明文。又認定不利於
    被告之事實，須依積極證據，苟積極證據不足為不利於被告
    事實之認定時，即應為有利於被告之認定，更不必有何有利
    之證據；又認定犯罪事實所憑之證據，雖不以直接證據為限
    ，間接證據亦包括在內；然無論直接或間接證據，其為訴訟
    上之證明，須於通常一般之人均不致於有所懷疑，而得確信
    其為真實之程度者，始得據之為有罪之認定；另刑事訴訟法
    第161條已於91年2月8日修正公布，其第1項規定：檢察官就
    被告犯罪事實，應負舉證責任，並指出證明之方法。因此，
    檢察官對於起訴之犯罪事實，應負提出證據及說服之實質舉
    證責任。倘檢察官所提出之證據，不足為被告有罪之積極證
    明，或其指出證明之方法，無從說服法院以形成被告有罪之
    心證，基於無罪推定之原則，自應為被告無罪判決之諭知，
    業分經最高法院30年上字第816號、76年臺上字第4986號、
    92年臺上字第128號著有判例。
三、公訴人認被告乙○○、辛○○涉有上開使公務員登載不實罪
    嫌，無非係以證人甲○○○、張訓添、庚○○、辰○○及戊○○等5人之指訴，告訴人寅○○之證訴，如附表所示之支
    票影本暨退票理由單影本，建物登記謄本及土地登記謄本，
    及被告乙○○、辛○○所述之借款情節，並不一致。且被告
    辛○○在被告乙○○所積欠之借款尚未完全清償前，即將未
    清償之本票全數交還予被告乙○○保管，顯與常情有違等情
    為據。惟訊據被告乙○○、辛○○固均不否認被告乙○○曾
    於上揭時地，將渠所有上開土地及建物所有權，以買賣為登
    記原因，移轉登記予被告辛○○所有之事實，但均堅詞否認
    有公訴人所指上開犯行，均辯稱：上開土地及建物所有權移
    轉登記係為履行其等間於93年3月4日，所簽立之不動產買賣
    契約書。而該不動產買賣契約書係屬真實之買賣，並非虛偽
    買賣，且該契約書當初亦經民間公證人加以公證。又被告辛○○將先前由被告乙○○所簽發面額共計476萬元之本票，
    均返還予被告辛○○，亦係依上開不動產買賣契約書之約定
    。蓋該等本票所擔保之借款債務476萬元，業經抵償上開土
    地及建物之部分買賣價金。故渠等並無公訴人所指上開使公
    務員登載不實之犯行等語。經查：
  (一)被告乙○○、辛○○曾於93年3月4日，就上開土地及建物簽
    立不動產買賣契約書，由被告辛○○以1100萬元之代價，向
    被告乙○○買受上開土地及建物，且需承擔上開土地及建物
    已積欠銀行之780萬元之最高限額抵押權借款債務（係以同
    段335地號土地之所有權應有部分為3分之1與同段733建號建
    物所有權全部，登記共同擔保之抵押權最高限額為1千萬元
    ）。雙方約定付款方式為：簽約時由被告辛○○給付60萬元
    訂金（以開立即期支票之方式給付），並負責繳納土地增值
    稅106萬元，並以被告乙○○先前積欠之476萬元債務，抵償
    部分買賣價金。所餘564萬元買賣價金，則待上開建物及土
    地之所有權移轉登記予被告辛○○後，由被告辛○○向銀行
    貸得款項後，再行給付予被告乙○○。而該不動產買賣契約
    書亦經民間公證人黃穎倉加以公證等情，業據被告辛○○提
    出借貸明細表1紙，帳戶交易明細影本、該不動產買賣契約
    書（含公證書）影本各1份，本票影本47紙附卷可參（見原
    審卷第一宗第195～218頁）。依被告辛○○所提上開帳戶交
    易明細影本所示，被告辛○○曾自該帳戶內，提領現金之日
    期與金額，核與被告辛○○所提上開上開本票之發票日與金
    額，絕大部分均互相吻合。至公訴人於原審論告時，固陳
    稱：該等本票之票據號碼大都相近或連號，堪認被告乙○○
    、辛○○係事後臨訟補行開立該等本票云云。惟依被告辛○○之上開帳戶交易明細所示，被告辛○○於本票之發票日所
    載日期，絕大部分確均有現金提領之交易紀錄，尚難徒以上
    開本票之票據號碼大都相近或連號等情，即率認被告乙○○
    、辛○○係事後臨訟補行開立該等本票。
  (二)依上開不動產買賣契約書特約事項第一條所載（參原審卷第
    一宗第218頁），因被告乙○○先前積欠被告辛○○之467萬
    元借款債務，已作為抵償上開買賣價金之用，故被告辛○○
    應於上開不動產買賣契約書成立公證時，將擔保該等467 萬
    元借款債務之上開本票，返還予被告乙○○作廢，準此，自
    難徒以被告辛○○曾將上開本票，均返還予被告乙○○等情
    ，即率認該2人上開買賣確係虛偽買賣。再依上開不動產買
    賣契約書特約事項第3條所載，雙方約定買方貸款後應交付
    尾款564萬元，惟應開立本票做為擔保之用，迄買方付清尾
    款時換回，乃一般交易習慣上確保債權方式，尚難認與社會
    常情有違。又買賣原因本多端，本件被告乙○○為取得價金
    、抵減債務等由而出賣，買賣契約並經公證，亦無證據可認
    其等2人間債權債務有虛設不實之情，是其等買賣尚無何可
    指為瑕疵之處。又於辦妥上開土地及建物所有權移轉登記後
    ，因被告辛○○並無法順利向銀行貸得546萬元，而無法依
    約給付被告乙○○所餘546萬元買賣價金，隨經被告乙○○
    催告被告辛○○履行給付買賣價金義務，雙方於93年5月13
    日，經臺中縣霧峰鄉調解委員會調解成立，被告乙○○需返
    還被告辛○○60萬元之訂金，而被告辛○○需將上開土地及
    建物之所有權移轉登記撤銷，使上開土地及建物回復登記為
    被告乙○○所有，且確認被告乙○○仍積欠被告辛○○476
    萬元借款債務。嗣地政機關已於93年6月25日，將上開土地
    及建物所有權移轉登記撤銷，目前上開土地及建物所有權已
    回復登記為被告乙○○所有，而該等土地及建物隨經告訴人
    張訓添向台灣台中地方法院聲請對上開土地及建物，於93
    年7月21日為假扣押查封登記，以上諸情，有被告辛○○所
    提郵局存證信函影本、調解書影本、土地登記第2類謄本、
    建物登記第2類謄本各2紙，聲請調解筆錄影本1份卷可佐（
    見原審卷第一宗第219～230頁）。
  (三)又告訴人甲○○○、張訓添、寅○○、庚○○、辰○○及戊○○等6人係自93年7月1日起，至同年9月1日止，陸續向臺
    灣臺中地方法院檢察署檢察官，對被告乙○○、辛○○提出
    告訴等情，有該等告訴人所提之刑事告訴狀分附於該等偵查
    卷內可參。倘被告乙○○、辛○○果係有意共謀脫產，而就
    上開土地及建物為虛偽之買賣，並辦理所有權移轉登記，則
    辛○○既係無端受有本件土地及建物所有權登記，何須再簽
    發60萬即期支票充作訂金交付乙○○？何以被告乙○○於被
    告辛○○未依約給付餘款時須以存證信函催繳？其等事後又
    豈會在上開告訴人等均未依法對其等提出告訴前，即早於93
    年年5月13日，經調解成立將上開土地及建物之所有權移轉
    登記撤銷，並使該等土地及建物所有權於93年6月25日，回
    復登記為被告乙○○所有，再經由告訴人張訓添向臺灣臺中
    地方法院聲請對上開土地及建物，於93年7月21日為假扣押
    查封登記，均與常情不符。由此堪認被告乙○○、辛○○上
    開所辯，應非虛構之詞。又被告乙○○向被告辛○○借款之
    期間係自81年3月10日起，至91年12月30日止，借款金額高
    達476萬元，故被告乙○○、辛○○於偵查中就上開借款之
    每次借款時間、借款金額等細節，供述縱有所出入，亦難憑
    此，即率認被告乙○○、辛○○間，確實無476萬元之借款
    債權債務關係存在，進而推認該2人所為之上開不動產買賣
    係為虛偽。
  (四)綜上所述，本院綜合本件卷內之直接及間接證據後，認為尚
    無法達到令通常一般之人均不致於有所懷疑，而得確信被告
    乙○○、辛○○確有公訴人所指上開犯行。本件檢察官所提
    出之證據及指出證明之方法，並不足為被告乙○○、辛○○
    均有罪之積極證明，尚無從說服本院形成被告乙○○、辛○○均有罪之心證。此外，本院復查無其他積極確切之證據，
    足資證明被告乙○○、辛○○確有公訴人所指上開犯行。是
    揆諸上開說明意旨，原審依刑事訴訟法第301條第1項，為被
    告乙○○被訴偽造文書部分，被告辛○○均為無罪判決之諭
    知，經本院核無不當，檢察官就此部分指摘原判決諭知無罪
    為不當，提起上訴，請求撤銷改判，惟未有更積極證據出可
    資證明被告乙○○此部分、被告辛○○有使公務員登載不實
    犯行，為無理由，應駁回檢察官此部分之上訴。
據上論斷，應依刑事訴訟法第368條、第369條第1項前段、第364
條、第299條第1項前段，刑法第56條、第30條第1項、第2項、第
216條、第210條、第339條第1項、第55條、第41條第1項前段、
第219條，罰金罰鍰提高標準條例第1條前段、第2條，判決如主
文。
本案經檢察官己○○到庭執行職務。
中    華    民    國    95    年    2    月    22     日
            刑事第七庭  審判長法  官  林  榮  龍
                              法  官  許  秀  芬
                              法  官  江  錫  麟
上列正本證明與原本無異。
檢察官及被告壬○○，得上訴。
其他不得上訴。
如不服本判決應於收受送達後十日內向本院提出上訴書狀，其未
敘述上訴之理由者並得於提起上訴後十日內向本院補提理由書（
均須按他造當事人之人數附繕本）。
                              書記官  劉  建  智
中    華    民    國    95    年    2    月    23     日
附錄論罪科刑法條：
刑法第216條：
  行使第210條至第215條之文書者，依偽造、變造文書或登載不
  實事項或使登載不實事項之規定處斷。
刑法第210條：
  偽造、變造私文書，足以生損害於公眾或他人者，處5年以下
  有期徒刑。
刑法第339條第1項：
  意圖為自己或第三人不法之所有，以詐術使人將本人或第三人
  之物交付者，處5年以下有期徒刑、拘役或科或併科1千元以下
  罰金。
附表：
┌─┬────┬───┬────┬───┬───┬────┬───┬─────┬─────┐
│編│付款人  │帳號  │票號    │發票人│發票日│金額    │持票人│偽造背書之│票載背書人│
│號│        │      │        │      │      │        │      │署押及數量│          │
├─┼────┼───┼────┼───┼───┼────┼───┼─────┼─────┤
│ 1│富邦銀行│015001│0000000 │峰陽公│930710│  390000│戊○○│丁○○    │丁○○    │
│  │臺中分行│202   │        │司    │      │        │      │一枚      │          │
├─┼────┼───┼────┼───┼───┼────┼───┼─────┼─────┤
│ 2│富邦銀行│015001│0000000 │峰陽公│930331│  286500│寅○○│          │          │
│  │臺中分行│202   │        │司    │      │        │      │          │          │
├─┼────┼───┼────┼───┼───┼────┼───┼─────┼─────┤
│ 3│富邦銀行│015001│0000000 │峰陽公│930430│  397600│戊○○│丁○○    │丁○○    │
│  │臺中分行│202   │        │司    │      │        │      │一枚      │          │
├─┼────┼───┼────┼───┼───┼────┼───┼─────┼─────┤
│ 4│富邦銀行│015001│0000000 │峰陽公│930630│  320000│何林玉│吳春榮    │吳春榮    │
│  │臺中分行│202   │        │司    │      │        │枝    │一枚      │          │
├─┼────┼───┼────┼───┼───┼────┼───┼─────┼─────┤
│ 5│彰化銀行│032537│0000000 │丙○○│930610│  390000│戊○○│          │          │
│  │霧峰分行│330   │        │      │      │        │      │          │          │
├─┼────┼───┼────┼───┼───┼────┼───┼─────┼─────┤
│ 6│彰化銀行│032537│0000000 │丙○○│930630│  389000│戊○○│          │          │
│  │霧峰分行│330   │        │      │      │        │      │          │          │
├─┼────┼───┼────┼───┼───┼────┼───┼─────┼─────┤
│ 7│彰化銀行│030026│0000000 │吳煇淵│930510│  198000│戊○○│          │丑○○    │
│  │霧峰分行│290   │        │      │      │        │      │          │          │
├─┼────┼───┼────┼───┼───┼────┼───┼─────┼─────┤
│ 8│彰化銀行│030026│0000000 │吳煇淵│930531│  236000│戊○○│          │丑○○    │
│  │霧峰分行│290   │        │      │      │        │      │          │          │
├─┼────┼───┼────┼───┼───┼────┼───┼─────┼─────┤
│ 9│富邦銀行│015001│0000000 │峰陽公│930430│  270000│庚○○│          │          │
│  │臺中分行│202   │        │司    │      │        │      │          │          │
├─┼────┼───┼────┼───┼───┼────┼───┼─────┼─────┤
│10│富邦銀行│015001│0000000 │峰陽公│930331│  250000│庚○○│          │          │
│  │臺中分行│202   │        │司    │      │        │      │          │          │
├─┼────┼───┼────┼───┼───┼────┼───┼─────┼─────┤
│11│華南銀行│16000 │0000000 │丑○○│930102│  250000│寅○○│          │          │
│  │水湳分行│5631  │        │      │      │        │      │          │          │
├─┼────┼───┼────┼───┼───┼────┼───┼─────┼─────┤
│12│華南銀行│16000 │0000000 │丑○○│930106│  200000│寅○○│          │          │
│  │水湳分行│5631  │        │      │      │        │      │          │          │
├─┼────┼───┼────┼───┼───┼────┼───┼─────┼─────┤
│13│華南銀行│16000 │0000000 │丑○○│930109│  200000│寅○○│          │          │
│  │水湳分行│5631  │        │      │      │        │      │          │          │
├─┼────┼───┼────┼───┼───┼────┼───┼─────┼─────┤
│14│臺中商銀│27909 │0000000 │壬○○│930331│  220000│寅○○│          │          │
│  │霧峰分行│      │        │      │      │        │      │          │          │
├─┼────┼───┼────┼───┼───┼────┼───┼─────┼─────┤
│15│臺中商銀│27909 │0000000 │壬○○│920430│  500000│寅○○│          │          │
│  │霧峰分行│      │        │      │      │        │      │          │          │
├─┼────┼───┼────┼───┼───┼────┼───┼─────┼─────┤
│16│臺中商銀│27909 │0000000 │壬○○│930513│  500000│寅○○│          │          │
│  │霧峰分行│      │        │      │      │        │      │          │          │
├─┼────┼───┼────┼───┼───┼────┼───┼─────┼─────┤
│17│臺中商銀│27909 │0000000 │壬○○│930525│  500000│寅○○│          │          │
│  │霧峰分行│      │        │      │      │        │      │          │          │
├─┼────┼───┼────┼───┼───┼────┼───┼─────┼─────┤
│18│臺中商銀│27909 │0000000 │壬○○│930630│  500000│寅○○│          │          │
│  │霧峰分行│      │        │      │      │        │      │          │          │
├─┼────┼───┼────┼───┼───┼────┼───┼─────┼─────┤
│19│臺中商銀│27909 │0000000 │壬○○│930720│  500000│寅○○│          │          │
│  │霧峰分行│      │        │      │      │        │      │          │          │
├─┼────┼───┼────┼───┼───┼────┼───┼─────┼─────┤
│20│臺中商銀│27909 │0000000 │壬○○│930731│  500000│寅○○│          │          │
│  │霧峰分行│      │        │      │      │        │      │          │          │
├─┼────┼───┼────┼───┼───┼────┼───┼─────┼─────┤
│21│臺中商銀│27909 │0000000 │壬○○│930228│  164000│何林玉│吳春榮    │吳春榮    │
│  │霧峰分行│      │        │      │      │        │枝    │一枚      │          │
├─┼────┼───┼────┼───┼───┼────┼───┼─────┼─────┤
│22│臺中商銀│27909 │0000000 │壬○○│930310│  157000│何林玉│吳春榮    │吳春榮    │
│  │霧峰分行│      │        │      │      │        │枝    │一枚      │          │
├─┼────┼───┼────┼───┼───┼────┼───┼─────┼─────┤
│23│臺中商銀│27909 │0000000 │壬○○│930410│  193000│何林玉│吳春榮    │吳春榮    │
│  │霧峰分行│      │        │      │      │        │枝    │一枚      │          │
├─┼────┼───┼────┼───┼───┼────┼───┼─────┼─────┤
│24│臺中商銀│27909 │0000000 │壬○○│930515│  286000│何林玉│吳春榮    │吳春榮    │
│  │霧峰分行│      │        │      │      │        │枝    │一枚      │          │
├─┼────┼───┼────┼───┼───┼────┼───┼─────┼─────┤
│25│臺中商銀│27909 │0000000 │壬○○│930531│  205000│何林玉│吳春榮    │吳春榮    │
│  │霧峰分行│      │        │      │      │        │枝    │一枚      │          │
├─┼────┼───┼────┼───┼───┼────┼───┼─────┼─────┤
│26│臺中商銀│27909 │0000000 │壬○○│930605│  286000│何林玉│吳春榮    │吳春榮    │
│  │霧峰分行│      │        │      │      │        │枝    │一枚      │          │
├─┼────┼───┼────┼───┼───┼────┼───┼─────┼─────┤
│27│臺中商銀│27909 │0000000 │壬○○│930615│  345000│何林玉│吳春榮    │吳春榮    │
│  │霧峰分行│      │        │      │      │        │枝    │一枚      │          │
├─┼────┼───┼────┼───┼───┼────┼───┼─────┼─────┤
│28│臺中商銀│27909 │0000000 │壬○○│930630│  135000│何林玉│吳春榮    │吳春榮    │
│  │霧峰分行│      │        │      │      │        │枝    │一枚      │          │
├─┼────┼───┼────┼───┼───┼────┼───┼─────┼─────┤
│29│臺中商銀│27909 │0000000 │壬○○│930704│  125000│何林玉│吳春榮    │吳春榮    │
│  │霧峰分行│      │        │      │      │        │枝    │一枚      │          │
├─┼────┼───┼────┼───┼───┼────┼───┼─────┼─────┤
│30│霧峰鄉農│22422 │0000000 │乙○○│930325│  280000│何林玉│          │          │
│  │會信用部│      │        │      │      │        │枝    │          │          │
├─┼────┼───┼────┼───┼───┼────┼───┼─────┼─────┤
│31│霧峰鄉農│22422 │0000000 │乙○○│920630│  350000│何林玉│          │甲○○○  │
│  │會信用部│      │        │      │      │        │枝    │          │          │
├─┼────┼───┼────┼───┼───┼────┼───┼─────┼─────┤
│32│霧峰鄉農│22422 │0000000 │乙○○│920802│  280000│何林玉│          │          │
│  │會信用部│      │        │      │      │        │枝    │          │          │
├─┼────┼───┼────┼───┼───┼────┼───┼─────┼─────┤
│33│霧峰鄉農│22422 │0000000 │乙○○│931231│ 0000000│何林玉│          │          │
│  │會信用部│      │        │      │      │        │枝    │          │          │
├─┼────┼───┼────┼───┼───┼────┼───┼─────┼─────┤
│34│霧峰鄉農│22422 │0000000 │乙○○│931231│ 0000000│何林玉│          │          │
│  │會信用部│      │        │      │      │        │枝    │          │          │
├─┼────┼───┼────┼───┼───┼────┼───┼─────┼─────┤
│35│華南銀行│16000 │0000000 │丑○○│930331│  130000│何林玉│吳春榮    │吳春榮    │
│  │水湳分行│5631  │        │      │      │        │枝    │一枚      │          │
├─┼────┼───┼────┼───┼───┼────┼───┼─────┼─────┤
│36│華南銀行│16000 │0000000 │丑○○│930415│  480000│何林玉│吳春榮    │吳春榮    │
│  │水湳分行│5631  │        │      │      │        │枝    │一枚      │          │
├─┼────┼───┼────┼───┼───┼────┼───┼─────┼─────┤
│37│華南銀行│16000 │0000000 │丑○○│930430│  480000│何林玉│吳春榮    │吳春榮    │
│  │水湳分行│5631  │        │      │      │        │枝    │一枚      │          │
├─┼────┼───┼────┼───┼───┼────┼───┼─────┼─────┤
│38│臺中商銀│20898 │0000000 │林芳生│930315│   89000│何林玉│吳春榮    │吳春榮    │
│  │大里分行│      │        │      │      │        │枝    │一枚      │李忠義    │
├─┼────┼───┼────┼───┼───┼────┼───┼─────┼─────┤
│39│萬通銀行│300025│0000000 │謝孟修│930522│  320000│何林玉│吳春榮    │吳春榮    │
│  │臺中分行│274   │        │      │      │        │枝    │一枚      │          │
├─┼────┼───┼────┼───┼───┼────┼───┼─────┼─────┤
│40│臺中商銀│27909 │0000000 │壬○○│930310│ 0000000│戊○○│          │          │
│  │霧峰分行│      │        │      │      │        │      │          │          │
├─┼────┼───┼────┼───┼───┼────┼───┼─────┼─────┤
│41│臺中商銀│27909 │0000000 │壬○○│930418│  250000│戊○○│          │丑○○    │
│  │霧峰分行│      │        │      │      │        │      │          │          │
├─┼────┼───┼────┼───┼───┼────┼───┼─────┼─────┤
│42│臺中商銀│27909 │0000000 │壬○○│930430│  320000│戊○○│          │          │
│  │霧峰分行│      │        │      │      │        │      │          │          │
├─┼────┼───┼────┼───┼───┼────┼───┼─────┼─────┤
│43│臺中商銀│27909 │0000000 │壬○○│930505│  275000│戊○○│          │          │
│  │霧峰分行│      │        │      │      │        │      │          │          │
├─┼────┼───┼────┼───┼───┼────┼───┼─────┼─────┤
│44│臺中商銀│27909 │0000000 │壬○○│930516│  350000│戊○○│          │          │
│  │霧峰分行│      │        │      │      │        │      │          │          │
├─┼────┼───┼────┼───┼───┼────┼───┼─────┼─────┤
│45│萬通銀行│300025│0000000 │謝孟修│930403│  260000│戊○○│          │丑○○    │
│  │臺中分行│274   │        │      │      │        │      │          │          │
├─┼────┼───┼────┼───┼───┼────┼───┼─────┼─────┤
│46│萬通銀行│300025│0000000 │謝孟修│930620│  286000│戊○○│          │丑○○    │
│  │臺中分行│274   │        │      │      │        │      │          │          │
├─┼────┼───┼────┼───┼───┼────┼───┼─────┼─────┤
│47│萬通銀行│300025│0000000 │謝孟修│930620│  180000│戊○○│          │丑○○    │
│  │臺中分行│274   │        │      │      │        │      │          │          │
├─┼────┼───┼────┼───┼───┼────┼───┼─────┼─────┤
│48│霧峰鄉農│22422 │0000000 │乙○○│930515│  290000│戊○○│          │          │
│  │會信用部│      │        │      │      │        │      │          │          │
├─┼────┼───┼────┼───┼───┼────┼───┼─────┼─────┤
│49│霧峰鄉農│22422 │0000000 │乙○○│930610│  273000│戊○○│          │          │
│  │會信用部│      │        │      │      │        │      │          │          │
├─┼────┼───┼────┼───┼───┼────┼───┼─────┼─────┤
│50│霧峰鄉農│22422 │0000000 │乙○○│930625│  273000│戊○○│          │          │
│  │會信用部│      │        │      │      │        │      │          │          │
├─┼────┼───┼────┼───┼───┼────┼───┼─────┼─────┤
│51│臺中商銀│27909 │        │壬○○│921212│  194350│      │          │          │
│  │霧峰分行│      │        │      │      │        │      │          │          │
├─┼────┼───┼────┼───┼───┼────┼───┼─────┼─────┤
│52│臺中商銀│27909 │0000000 │壬○○│930228│  490000│庚○○│          │          │
│  │霧峰分行│      │        │      │      │        │      │          │          │
├─┼────┼───┼────┼───┼───┼────┼───┼─────┼─────┤
│53│臺中商銀│27909 │        │壬○○│930209│  148870│      │          │          │
│  │霧峰分行│      │        │      │      │        │      │          │          │
├─┼────┼───┼────┼───┼───┼────┼───┼─────┼─────┤
│54│臺中商銀│27909 │        │壬○○│930211│  179120│      │          │          │
│  │霧峰分行│      │        │      │      │        │      │          │          │
├─┼────┼───┼────┼───┼───┼────┼───┼─────┼─────┤
│55│臺中商銀│27909 │0000000 │壬○○│930313│  170000│庚○○│          │          │
│  │霧峰分行│      │        │      │      │        │      │          │          │
├─┼────┼───┼────┼───┼───┼────┼───┼─────┼─────┤
│56│臺中商銀│27909 │0000000 │壬○○│930420│  345000│庚○○│          │          │
│  │霧峰分行│      │        │      │      │        │      │          │          │
├─┼────┼───┼────┼───┼───┼────┼───┼─────┼─────┤
│57│彰化銀行│032986│0000000 │丑○○│930305│  208500│庚○○│          │          │
│  │霧峰分行│980   │        │      │      │        │      │          │          │
├─┼────┼───┼────┼───┼───┼────┼───┼─────┼─────┤
│58│霧峰鄉農│22422 │0000000 │乙○○│930520│  215000│庚○○│          │          │
│  │會信用部│      │        │      │      │        │      │          │          │
├─┼────┼───┼────┼───┼───┼────┼───┼─────┼─────┤
│59│臺中商銀│27909 │0000000 │壬○○│930310│  138000│庚○○│          │          │
│  │霧峰分行│      │        │      │      │        │      │          │          │
├─┼────┼───┼────┼───┼───┼────┼───┼─────┼─────┤
│60│華南銀行│16000 │0000000 │丑○○│930325│  278000│辰○○│乙○○    │乙○○    │
│  │水湳分行│5631  │        │      │      │        │      │一枚      │          │
├─┼────┼───┼────┼───┼───┼────┼───┼─────┼─────┤
│61│臺中商銀│27909 │0000000 │壬○○│930305│  272000│辰○○│乙○○    │乙○○    │
│  │霧峰分行│      │        │      │      │        │      │一枚      │          │
├─┼────┼───┼────┼───┼───┼────┼───┼─────┼─────┤
│62│臺中商銀│27909 │0000000 │壬○○│930331│  274000│辰○○│乙○○    │乙○○    │
│  │霧峰分行│      │        │      │      │        │      │一枚      │          │
├─┼────┼───┼────┼───┼───┼────┼───┼─────┼─────┤
│63│萬通銀行│300025│0000000 │謝孟修│930410│  186000│辰○○│乙○○    │乙○○    │
│  │臺中分行│274   │        │      │      │        │      │ 一枚     │          │
├─┼────┼───┼────┼───┼───┼────┼───┼─────┼─────┤
│64│華南銀行│16000 │0000000 │丑○○│930229│  280000│張訓添│乙○○    │乙○○    │
│  │水湳分行│5631  │        │      │      │        │      │一枚      │          │
├─┼────┼───┼────┼───┼───┼────┼───┼─────┼─────┤
│65│華南銀行│16000 │0000000 │丑○○│930313│  160000│張訓添│乙○○    │乙○○    │
│  │水湳分行│5631  │        │      │      │        │      │一枚      │          │
├─┼────┼───┼────┼───┼───┼────┼───┼─────┼─────┤
│66│霧峰鄉農│22422 │0000000 │乙○○│921205│ 0000000│張訓添│          │          │
│  │會信用部│      │        │      │      │        │      │          │          │
├─┼────┼───┼────┼───┼───┼────┼───┼─────┼─────┤
│67│臺中商銀│27909 │0000000 │壬○○│930410│   61000│張訓添│乙○○    │乙○○    │
│  │霧峰分行│      │        │      │      │        │      │一枚      │          │
├─┼────┼───┼────┼───┼───┼────┼───┼─────┼─────┤
│68│臺中商銀│27909 │0000000 │壬○○│930510│   61000│張訓添│乙○○    │乙○○    │
│  │霧峰分行│      │        │      │      │        │      │一枚      │          │
├─┼────┼───┼────┼───┼───┼────┼───┼─────┼─────┤
│69│臺中商銀│27909 │0000000 │壬○○│930515│   20200│張訓添│乙○○    │乙○○    │
│  │霧峰分行│      │        │      │      │        │      │一枚      │          │
├─┼────┼───┼────┼───┼───┼────┼───┼─────┼─────┤
│70│臺中商銀│27909 │0000000 │壬○○│930408│  100000│卯○  │          │          │
│  │霧峰分行│      │        │      │      │        │      │          │          │
├─┼────┼───┼────┼───┼───┼────┼───┼─────┼─────┤
│71│臺中商銀│27909 │0000000 │壬○○│930308│  100000│卯○  │          │          │
│  │霧峰分行│      │        │      │      │        │      │          │          │
└─┴────┴───┴────┴───┴───┴────┴───┴─────┴─────┘
                                                      Ａ


司法院資訊處製作；財團法人民間司法改革基金會備份。
